【裁判字號】    89,上訴,526
【裁判日期】    890314
【裁判案由】    違反槍砲彈藥刀械管制條例
【裁判全文】
臺灣高等法院刑事判決                  八十九年度上訴字第五二六號
    上  訴  人
    即  被  告  乙○○
    指定辯護人  本院甲○辯護人
右上訴人，因槍彈藥刀械管制條例案件，不服臺灣板橋地方法院，八十八年度訴字
第一六三三號，中華民國八十八年十一月十八日第一審判決（起訴案號：臺灣板橋地
方法院檢察署八十八年度偵字第四一三三號）提起上訴，本院判決如左：
    主      文
上訴駁回。
    事      實
一、乙○○於民國（下同）八十年十一月六日因殺人案件，經原審以八十年重訴字第
    二八號判處有期徒刑十二年四月，八十一年二月十九日經本院駁回上訴，並於八
    十一年四月二日判決確定，於八十四年十月十三日因縮短刑期假釋出監（縮刑期
    滿日期為九十二年九月二十八日），嗣因另犯他罪經撤銷假釋，現在執行殘刑中
    ，復於八十八年一月間，在台北縣五股鄉○○路○段一五一巷一號二樓住處，以
    己有之螺絲起子、攻牙把手、銼刀、固定扳手等工具及未車通、已車通之金屬槍
    管、槍械滑套、玩具手槍、子彈等器械，分別著手製造具有殺傷力之改造手槍二
    枝及子彈五發，完成子彈五發後，尚未將改造九○手槍之撞針安裝及將八釐米改
    造手槍之槍管內阻鐵除去，即於八十八年二月六日下午十七時三十分許，經警於
    上址查獲，而製造手槍未遂，並扣得改造九０手槍一枝（欠缺撞針，無殺傷力）
    、八釐米改造手槍一枝（槍管內具阻鐵，無殺傷力）、改造九０手槍子彈五發（
    試射二發，其中一發無殺傷力，一發有殺傷力）及乙○○所有供製造手槍及子彈
    所用之改造九０手槍滑套一個、改造槍管三支、螺絲起子二支、攻牙把手一支、
    銼刀四支、固定扳手一支、滑座三個。
    案經台北縣警察局蘆洲分局報告請台灣板橋地方法院檢察署檢察官偵查起訴。
    理      由
一、訊據上訴人即被告（以下簡稱被告）坦承改造上開子彈，惟否認有改造槍枝，並
    以：我買來時就這樣，未經改造云云置辯。甲○辯護人辯稱：改造槍枝部分，僅
    有被告之自白，尚乏補強證據，此部分應不構成犯罪云云。惟查被告對於上開製
    造手槍及子彈之犯行均坦承不諱，並有上開扣案改造手槍二枝、子彈五發（試射
    二發）、槍械零件、改造工具等可資佐證，扣案改造手槍二枝，其中一枝欠缺撞
    針，另一支槍管內具阻鐵，均不具殺傷力，改造尚未完成，而改造子彈中之五顆
    ，其中二顆經試射結果，一顆可擊發，具有殺傷力，一顆不可擊發，無殺傷力等
    情，業據內政部警政署刑事警察局鑑定屬實，有該局八十八年三月一日刑鑑字第
    一四一二四號鑑驗通知書一紙函附卷足稽，又上開扣案之工具確係改造槍、彈所
    用，而改造槍枝部分僅缺乏部分零件，並非全部未經改造，此亦有上開鑑驗通知
    書乙份可攷。要之，被告所辯，無非事後圖卸之飾詞，委不足取，本案事證明確
    ，被告犯行至堪認定，應予依法論科。
二、核被告所為，係犯槍砲彈藥刀械管制條例第十一條第五項、第一項之未經許可製
    造具殺傷力之手槍未遂罪及同法第十二條第一項之未經許可製造子彈罪。被告著
    手於槍械之製造而未遂部分，為未遂犯，應依既遂犯之刑減輕之。被告所犯上開
    二罪間，犯意各別、行為互殊，為數罪，應分論併罰。
三、原審因適用槍彈藥刀械管制條例第十一條第五項、第一項、第十二條第一項，
    刑法第十一條前段、第五十一條第五款、第七款、第二十六條前段、第四十二條
    第二項、第三十八條第一項第一款、第二款，罰金罰鍰提高標準條例第二條，現
    行法規所定貨幣單位折算新台幣條例第二條，審酌被告犯罪之動機、目的、改造
    槍枝尚未完成，所生危害尚非巨大及犯後坦承犯行之態度等一切情狀，製造可發
    射子彈具有殺傷力之改造手槍未遂部分，處有期徒刑貳年陸月，併科罰金新台幣
    拾萬元；未經許可製造子彈部分處有期徒刑壹年，併科罰金新台幣伍萬元。並就
    罰金部分均諭知易服勞役之折算標準及定其應執行之刑。又查被告係第一次違反
    槍砲彈藥刀械管制條例之犯罪，且其無故製造之槍、彈係改造玩具手槍二枝及子
    彈五發，依其犯罪情形及素行狀況，並無以保安處分矯正其社會危險性之必要，
    依據司法院大法官會議釋字第四七一號解釋之意旨，爰不另為保安處分之諭知。
    扣案之改造手槍二枝雖不具殺傷力，而非屬違禁物，而係被告犯罪所用之物、改
    造子彈三顆（另二顆已擊發，不存在），係屬違禁物，其餘改造九０手槍滑套一
    個、改造槍管三支、螺絲起子二支、攻牙把手一支、銼刀四支、固定扳手一支、
    滑座三個，均係供犯罪所用之物，且均為被告所有，併依法沒收之，認事用法，
    核無不合，量刑亦屬妥適，被告上訴意旨，砌詞圖卸部分刑責，任意指摘原判決
    不當，請求撤銷改判，為無理由，本院自應以判決駁回之。
四、移送併案審理部分，即台灣板橋地方法院檢察署八十八年度偵緝字第一四五六號
    案件，被告否認此部份之犯行，同案之共犯林源富於警訊時復供稱扣案之火藥、
    子彈、槍枝零件及改造工具為其所有（見八十七年度偵字第二二五三號偵查卷第
    七頁），是尚無任何證據足資認定此部份犯行，自應退回原移送單位，另行依法
    處理，附此敘明。
據上論結、應依刑事訴訟法第三百六十八條判決如主文。
本案經檢察官王安明到庭執行職務。
中    華    民    國    八十九    年       三       月        十四      日
                          臺灣高等法院刑事第七庭
                              審判長法  官  許  文  章
                                    法  官  蘇  隆  惠
                                    法  官  施  俊  堯
右正本證明與原本無異。
如不服本判決應於收受送達後十日內向本院提出上訴書狀，其未敘述上訴之理由者並
得於提起上訴後十日內向本院補提理由書（均須按他造當事人之人數附繕本）。
                                    書記官  丁  淑  蘭
中華    民    國    八十九    年       三       月       十五       日
附表：（本院八十九年度上訴字第五二六號）
  編號      物品名稱             數量
   一       改造九○手槍         壹枝
   二       八釐米改造手槍       壹枝
   三       改造九○手槍子彈     參發
   四       改造九○手槍滑套     壹個
   五       改造槍管             參支
   六       螺絲起子             貳支
   七       攻牙把手             壹支
   八       銼刀                 肆支
   九       固定扳手             壹支
   十       滑座                 參個
附錄本案犯罪科刑法條全文：
槍砲彈藥刀械管制條例第十一條（新）
  未經許可，製造、販賣或運輸第四條第一款所稱其他可發射金屬或子彈具有殺傷力
之各式槍砲者，處五年以上有期徒刑，併科新臺幣一千萬元以下罰金。
  未經許可，轉讓、出租或出借前項所列槍砲者，處三年以上十年以下有期徒刑，併
科新臺幣七百萬元以下罰金。
  意圖供自己或他人犯罪之用，而犯前二項之罪者，處無期徒刑或七年以上有期徒刑
，併科新臺幣一千萬元以下罰金。
  未經許可，持有、寄藏或意圖販賣而陳列第一項所列槍砲者，處一年以上七年以下
有期徒刑，併科新臺幣七百萬元以下罰金。
  第一項至第三項之未遂犯罰之。
槍砲彈藥刀械管制條例第十二條（新）
  未經許可，製造、販賣或運輸子彈者，處一年以上七年以下有期徒刑，併科新臺幣
五百萬元以下罰金。
  未經許可，轉讓、出租或出借子彈者，處六月以上五年以下有期徒刑，併科新臺幣
三百萬元以下罰金。
  意圖供自己或他人犯罪之用，而犯前二項之罪者，處三年以上十年以下有期徒刑，
併科新臺幣七百萬元以下罰金。
  未經許可，持有、寄藏或意圖販賣而陳列子彈者，處五年以下有期徒刑，併科新幣
三百萬元以下罰金。
  第一項及第三項之未遂犯罰之。


司法院資訊處製作；財團法人民間司法改革基金會備份。
